臺灣高雄地方法院刑事判決　　　　　　　 94年度訴字第378號
公　訴　人　臺灣高雄地方法院檢察署檢察官
被　　　告　乙○○
上列被告因毒品危害防制條例案件，經檢察官提起公訴（93年度
毒偵字第6599號）及移送併辦（94年度毒偵字第3730號、94年度
毒偵字第3853號、94年度毒偵字第4226號、94年度毒偵字第6988
號、94年度毒偵字第7483號），本院依簡式審判程序，判決如下
：
    主  文
乙○○連續施用第一級毒品，處有期徒刑捌月。扣案第一級毒品
海洛因參包（合計淨重零點零柒公克、空包裝重合計零點陸肆公
克）、殘有海洛因之注射針筒壹支，均沒收銷毀之。又連續施用
第二級毒品，處有期徒刑肆月。應執行有期徒刑拾壹月。扣案第
一級毒品海洛因參包（合計淨重零點零柒公克、空包裝重合計零
點陸肆公克）、殘有海洛因之注射針筒壹支，均沒收銷毀之。
    事  實
一、乙○○前因施用毒品案件，於民國93年6 月15日送臺灣高雄
    看守所附設勒戒所觀察、勒戒後，於同年7 月12日因無繼續
    施用傾向執行完畢釋放，並於同年7 月13日經臺灣高雄地方
    法院檢察署檢察官以93年度毒偵字第3184號案件為不起訴處
    分確定。詎乙○○仍未戒絕毒癮，竟於觀察、勒戒執行完畢
    釋放後5 年內，基於施用第一級毒品海洛因之概括犯意，自
    93年10月31日晚上9 時許，至94年7 月28日中午12時50分許
    ，在其高雄縣路竹鄉○○路246 巷2 號住處內，大約1 天1
    次，以針筒皮下注射或摻在香菸內吸食之方式，連續施用海
    洛因多次。此外，又基於施用第二級毒品甲基安非他命之概
    括犯意，自93年10月31日晚上9 時許，至94年5 月5 日晚上
    10時許，在其上開相同住處內，大約每星期1 次，以吸食器
    隔火燒烤之方式，連續施用甲基安非他命多次。嗣分別為警
    在如附表所示時、地查獲，經採集尿液送檢驗結果，均呈毒
    品陽性反應，始悉上情，並分別扣得如附表「扣案物品」欄
    內之海洛因3 小包，及其所有供施用毒品並殘留海洛因之注
    射針筒1 支。
二、案經高雄縣警察局湖內分局報告臺灣高雄地方法院檢察署檢
    察官偵查起訴暨移送併辦。
    理  由
一、本件被告乙○○所犯係死刑、無期徒刑、最輕本刑為三年以
    上有期徒刑以外之罪，其於本院準備程序中就被訴事實為有
    罪之陳述，經告知簡式審判程序之旨，並聽取公訴人及被告
    之意見後，合議庭裁定由受命法官獨任進行簡式審判程序。
二、被告於本院審理中對於上揭事實均坦承不諱，另經警將被告
    遭查獲時所採集之尿液送驗結果，分別呈現嗎啡及甲基安非
    他命陽性反應，此分別有高雄縣政府警察局湖內分局煙毒、
    麻藥案件嫌犯代號與真實姓名對照表、如附表「驗尿報告欄
    」所示濫用藥物尿液檢驗報告在卷可稽。又扣案如附表編號
    3 、5 號所示之白色粉末共3 小包，經送請法務部調查局鑑
    定結果，均含海洛因成分，有如附表所示鑑定通知書在卷可
    參。另扣案如附表「扣案物品」欄所示之注射針筒1 支，經
    送高雄醫學大學附設中和紀念醫院（下稱高醫醫院）檢驗結
    果，亦呈海洛因陽性反應，且該等物品係被告所有，且供施
    用毒品所用之器具，業經被告供承在卷，足認被告自白與事
    實相符。被告前因施用毒品案件，於民國93年6 月15日送臺
    灣高雄看守所附設勒戒所觀察、勒戒後，於同年7 月12日因
    無繼續施用傾向執行完畢釋放，並於同年7 月13日經臺灣高
    雄地方法院檢察署檢察官以93年度毒偵字第3184號案件為不
    起訴處分確定，有卷附該不起訴處分書1 份及臺灣高等法院
    被告前案紀錄表可查，其於觀察、勒戒執行完畢釋放後，5
    年內再犯本件施用毒品犯行，事證明確，自應依法論科。
三、查海洛因及甲基安非他命分別為毒品危害防制條例第2 條第
    2 項第1 、2 款所定第一級與第二級毒品，均不得施用、持
    有。核被告所為，係犯同條例第10條第1 項之施用第一級毒
    品罪及同條第2 項之施用第二級毒品罪。被告持有第一級毒
    品海洛因及第二級毒品甲基安非他命進而施用，其持有之低
    度行為均應為施用之高度行為所吸收，不另論罪。又被告先
    後多次施用海洛因及甲基安非他命之行為，時間緊接，犯罪
    構成要件相同，顯係基於概括犯意反覆為之，均為連續犯，
    應依刑法第56條之規定論以一罪，並加重其刑。被告所犯二
    罪間，犯意個別，犯罪構成要件互殊，應予分論併罰。又移
    送併辦部分，因與本件起訴事實有連續犯之裁判上一罪關係
    ，已如上述，為起訴效力所及，本院自應併予審理，附此敘
    明。
四、本院審酌被告於觀察、勒戒執行完畢釋放後，又連續多次再
    犯施用第一級毒品及第二級毒品之犯行，顯見被告未能戒斷
    施用毒品惡習，改過意志不堅，自應予相當之刑事責難；另
    考量被告並無前科紀錄，有前開被告前案紀錄表可佐，素行
    尚佳，而施用毒品係自傷行為，未危及他人，反社會危險性
    應屬較低，且犯後復能坦承犯行，態度尚可及其犯罪動機、
    目的等一切情狀，量處如主文所示之刑，並定其應執行之刑
    ，以資懲儆。扣案白色粉末3 包經送驗結果均含第一級毒品
    海洛因成分（3 包合計淨重0.07公克、空包裝重合計0.64公
    克），應依毒品危害防制條例第18條第1 項前段，宣告沒收
    銷毀之。又扣案注射針筒1 支，經送驗結果殘有海洛因成分
    ，有如附表編號1 之高醫醫院檢驗報告可憑，其上沾附之毒
    品已無法析離秤重，自應整體視為毒品，併依該條例同條項
    一併宣告沒收銷毀。至鑑驗耗損部分，既已滅失，自無庸宣
    告沒收銷毀，附此敘明。
據上論斷，應依刑事訴訟法第273 條之1 第1 項、第284 條之1
、第299 條第1 項前段，毒品危害防制條例第10條第1、2 項、
第18條第1 項前段，刑法第11條、第56條、第51條第5 款，判決
如主文。
本案經檢察官甲○○到庭執行職務。
中　　華　　民　　國　　94　　年　　10　　月　　28　　日
                  鳳山刑事第2庭     法　官  李嘉益
以上正本證明與原本無異。
如不服本判決，應於收受送達後10日內向本院提出上訴書狀。
中　　華　　民　　國　　94　　年　　10　　月　　28　　日
　　　　 　　　　　　　　　　       書記官  呂怜勳
附錄本案論罪科刑法條：
毒品危害防制條例第10條
施用第一級毒品者，處 6 月以上 5 年以下有期徒刑。
施用第二級毒品者，處 3 年以下有期徒刑。
附表
  ┌──┬──────┬─────────┬─────────┬─────────────────┬───────────┐
  │編號│偵查字號    │查獲時、地        │扣案物品          │扣案物品檢驗報告                  │驗尿報告              │
  ├──┼──────┼─────────┼─────────┼─────────────────┼───────────┤
  │ 1  │93年度毒偵字│93年10月31日下午7 │注射針筒1支       │高雄醫學大學附設中和紀念醫院93年9 │高雄縣衛生局93年11月29│
  │    │第6599號    │時35分許，在高雄縣│                  │月29日檢驗報告，報告編號0000-000  │日煙毒尿液檢驗成績書（│
  │    │            │路竹鄉○○路246 巷│                  │檢驗結果：海洛因- 陽性            │93煙檢字第2797號）    │
  │    │            │2 號              │                  │（本院卷第12頁）                  │檢驗結果：            │
  │    │            │                  │                  │                                  │嗎啡-陽性             │
  │    │            │                  │                  │                                  │甲基安非他命-陽性     │
  │    │            │                  │                  │                                  │（偵卷第13頁）        │
  ├──┼──────┼─────────┼─────────┼─────────────────┼───────────┤
  │ 2  │94年度毒偵字│94年2 月6 日下午2 │                  │                                  │臺灣檢驗科技股份有限公│
  │    │第3730號    │時15分許，在高雄縣│                  │                                  │司94年3 月3 日濫用藥物│
  │    │            │路竹鄉○○路旁空屋│                  │                                  │尿液檢驗報告（報告編號│
  │    │            │內、              │                  │                                  │：KＺ000000000000）    │
  │    │            │                  │                  │                                  │檢驗結果：嗎啡-陽性   │
  │    │            │                  │                  │                                  │（警卷第3頁）         │
  │    │            │                  │                  │                                  │                      │
  ├──┼──────┼─────────┼─────────┼─────────────────┼───────────┤
  │ 3  │94年度毒偵字│94年5 月6 日早上8 │白色粉末2小包     │法務部調查局鑑定通知書（調科壹字第│臺灣檢驗科技股份有限公│
  │    │第3853號    │時10分許，在高雄縣│                  │000000000號）                     │司94年5 月24日濫用藥物│
  │    │            │路竹鄉○○路352 巷│                  │檢驗結果：均含海洛因成分，合計淨重│尿液檢驗報告（報告編號│
  │    │            │內                │                  │0.06公克（空包裝重0.45公克）      │：KＺ000000000000）    │
  │    │            │                  │                  │（本院卷第110頁）                 │檢驗結果：            │
  │    │            │                  │                  │                                  │嗎啡-陽性             │
  │    │            │                  │                  │                                  │甲基安非他命-陽性     │
  │    │            │                  │                  │                                  │（本院卷第117頁）     │
  ├──┼──────┼─────────┼─────────┼─────────────────┼───────────┤
  │ 4  │94年度毒偵字│94年3 月7 日上午11│                  │                                  │臺灣檢驗科技股份有限公│
  │    │第4226 號   │時許，在高雄縣路竹│                  │                                  │司94年3 月21日濫用藥物│
  │    │            │鄉○○路246 巷2 號│                  │                                  │尿液檢驗報告（報告編號│
  │    │            │                  │                  │                                  │：KＺ000000000000）    │
  │    │            │                  │                  │                                  │檢驗結果：            │
  │    │            │                  │                  │                                  │嗎啡-陽性             │
  │    │            │                  │                  │                                  │甲基安非他命-陽性     │
  │    │            │                  │                  │                                  │（警卷）              │
  ├──┼──────┼─────────┼─────────┼─────────────────┼───────────┤
  │ 5  │94年度毒偵字│94年7 月29日上午11│白色粉末1小包     │法務部調查局鑑定通知書（調科壹字第│臺灣檢驗科技股份有限公│
  │    │第6988號    │時20分許，在高雄縣│                  │000000000號）                     │司94年8 月15日濫用藥物│
  │    │            │路竹鄉○○路196 巷│                  │檢驗結果：含海洛因成分，淨重0.01公│尿液檢驗報告（報告編號│
  │    │            │內                │                  │克（空包裝重0.19公克）            │：KＺ000000000000）    │
  │    │            │                  │                  │                                  │檢驗結果：嗎啡-陽性   │
  │    │            │                  │                  │                                  │（偵卷第29頁）        │
  ├──┼──────┼─────────┼─────────┼─────────────────┼───────────┤
  │ 6  │94年度毒偵字│94年7 月30日早上6 │                  │                                  │臺灣檢驗科技股份有限公│
  │    │第7483號    │時許，在高雄縣路竹│                  │                                  │司94年8 月15日濫用藥物│
  │    │            │鄉○○路246 巷2 號│                  │                                  │尿液檢驗報告（報告編號│
  │    │            │                  │                  │                                  │：KＺ000000000000）    │
  │    │            │                  │                  │                                  │檢驗結果：            │
  │    │            │                  │                  │                                  │嗎啡：陽性            │
  │    │            │                  │                  │                                  │甲基安非他命：陽性    │
  │    │            │                  │                  │                                  │（警卷：KＺ000000000000│
  └──┴──────┴─────────┴─────────┴─────────────────┴───────────┘
